【裁判字號】    95,上訴,988
【裁判日期】    950614
【裁判案由】    毒品危害防制條例
【裁判全文】
臺灣高等法院刑事判決                 95年度上訴字第988號
上  訴  人
即  被  告  甲○○
上列上訴人因毒品危害防制條例案件，不服臺灣新竹地方法院
94年度訴字第585號，中華民國95年2月7日第一審判決（起訴案
號：臺灣新竹地方法院檢察署94年度毒偵字第1051、1654號），
提起上訴，本院判決如下：
    主  文
上訴駁回。
    事  實
一、甲○○前因竊盜、恐嚇、違反槍砲彈藥刀械管制條例等案件
    ，經臺灣新竹地方法院以八十八年度少訴字第十八號、八十
    九年度訴字第二二一號判決判處有期徒刑三月、二年十月、
    一年二月，嗣經同院以八十九年度聲字第一二七九號裁定定
    應執行有期徒刑四年三月確定在案，於民國八十九年十一月
    十九日入監執行，九十二年一月十七日假釋出監，於九十三
    年六月十九日假釋期滿以已執行完畢論。嗣又因施用毒品案
    件，經依同院九十年度毒聲字第一四五九號裁定送觀察勒戒
    處所執行觀察、勒戒後，因無繼續施用毒品之傾向，於九十
    年十一月十六日執行完畢釋放，並經臺灣新竹地方法院檢察
    署檢察官於同日以九十年度毒偵字第一四二八號、第一四八
    八號、第一六○一號不起訴處分確定。詎其不知悔改，於觀
    察勒戒執行完畢釋放後之五年內，復基於施用第二級毒品安
    非他命之概括犯意暨施用第一級毒品海洛因之犯意，於(1)九
    十四年五月五日下午四時四十五分許採尿時起回溯九十六小
    時內之某時，在新竹縣竹東鎮○○路六五六號三樓，以將第
    二級毒品安非他命放入玻璃球內燒烤後吸食煙霧之方式，施
    用第二級毒品安非他命一次，(2)同年月十二日上午八時許採
    尿時起回溯二十六小時內之某時，在上開地點，以將第一級
    毒品海洛因與第二級毒品安非他命一起摻在香菸內施用之方
    式，施用第一級毒品海洛因、第二級毒品安非他命毒品各一
    次，嗣經警於(1)九十四年五月五日下午四時四十五分許，因
    其為毒品調驗人口在新竹縣警察局竹東分局接受採尿，(2)同
    年月十二日凌晨四時許，在新竹縣竹東鎮○○路六五六號三
    樓（扣得第二級毒品安非他命三包毛重共計二點二公克、含
    有第一級毒品海洛因之殘渣袋三個），而分別查獲上情。
二、案經新竹市警察局第二分局報告臺灣新竹地方法院檢察署檢
    察官偵查起訴暨移送併辦。
    理  由
一、被告甲○○經合法傳喚無正當理由未到庭，惟其於本院準備
    程序及原審準備程序、審理程序訊問時，對於在上開時、地
    非法施用第一級毒品海洛因、第二級毒品安非他命之事實，
    均坦白承認，且其為警查獲後所採集之尿液經送檢驗結果，
    均確分別呈安非他命、嗎啡（海洛因人體代謝物）陽性反應
    之事實，有毒品人口到場採尿名冊、新竹市警察局辦理煙毒
    麻醉藥品案尿液送驗受檢人真實姓名代號對照表暨送驗登記
    簿各一件、台灣檢驗科技股份有限公司九十四年五月十九日
    、五月三十日濫用藥物尿液檢驗報告各一件在卷可稽，此外
    ，被告供稱其係以將第一級毒品海洛因與第二級毒品安非他
    命摻入香菸內之方式，同時施用上開第一級毒品海洛因與第
    二級毒品安非他命等語。按「海洛因與安非他命等毒品通常
    均可以口服、鼻吸、注射或抽吸方式施用，如以錫箔紙或玻
    璃球燒烤產生煙霧藉口吸入之施用方式，俗稱『追龍』，另
    亦可加入美娜水後以針筒注射方式施用，視不同施用者之用
    毒習性，前述二者亦可混合使用」；又「毒品之施用並無一
    定方式，端視施用者之喜好而定。甲基安非他命之施用方法
    除注射外，另有燒煙吸食及吞服等。另依本局鑑驗毒品證物
    之經驗，曾發現海洛因與甲基安非他命摻雜之案例，由此研
    判確有可能將前述兩種毒品合併施用之可能」，此有法務部
    調查局九十二年七月九日調科壹字第Ｚ000000000
    0號、九十三年九月調科壹字第○九三○○三六六九七○號
    函各一份可參，是被告所稱同時施用第一、二級毒品，並非
    不可採信。另有扣案之第二級毒品安非他命三包毛重共計二
    點二公克、含有第一級毒品海洛因之殘渣袋三個、查獲現場
    相片十九紙，足資佐證，應認被告自白符合事實，本件事證
    明確，被告前開犯行均洵堪認定。被告有事實欄所載觀察勒
    戒執行完畢釋放之執行紀錄，有刑案資料查註紀錄表、全國
    施用毒品案件紀錄表、受觀察勒戒人毒品及前科紀錄簡列表
    、本院被告全國前案紀錄表等件在卷可參，被告本件係在觀
    察勒戒執行完畢釋放後五年內再犯施用毒品罪，應依法論罪
    科刑。
二、核被告甲○○所為，係犯毒品危害防制條例第十條第一項之
    施用第一級毒品罪及同條例第十條第二項之施用第二級毒品
    罪。其持有第一級毒品海洛因與第二級毒品安非他命之低度
    行為，應分別為其施用之高度行為所吸收，均不另論罪。被
    告二次施用第二級毒品安非他命之犯行，時間緊接，觸犯構
    成要件相同之罪名，顯係基於概括之犯意反覆為之，為連續
    犯，應依法加重其刑。併案意旨認被告於九十四年五月五日
    下午四時四十五分許採尿時起回溯九十六小時內之某時施用
    第二級毒品安非他命部分，雖未據起訴，然與本案起訴而經
    本院認定有罪之事實，既有連續犯之裁判上一罪關係，本院
    自得合一審理。又被告於事實欄(2)所示之時地，係以將第一
    級毒品海洛因與第二級毒品安非他命摻入香菸內施用之方式
    ，同時施用第一級毒品海洛因與第二級毒品安非他命，業已
    認定如前述，被告所犯上開連續施用第二級毒品罪、施用第
    一級毒品罪二罪間，顯係一行為觸犯數罪名，屬想像競合犯
    ，應從較重之施用第一級毒品罪處斷，公訴人認被告所犯上
    開二罪，應予分論併罰，容有未洽。被告有事實欄所示之論
    罪科刑並執行完畢之事實，有上開全國刑案資料查註記錄表
    等件可稽，其於受有期徒刑執行完畢後五年之內，再犯本件
    有期徒刑以上之罪，為累犯，應依刑法第四十七條之規定加
    重其刑，併加重之。
三、原審以被告甲○○事證明確，援引毒品危害防制條例第十條
    第一項、第二項之規定，審酌被告前已經觀察勒戒，竟仍無
    法戒除毒癮，顯然自制力薄弱，無視毒品對其個人身心及社
    會之負面影響，仍繼續施用毒品，顯然不知悔改，惟念其所
    為係戕害自身身心健康，犯罪手段、情節及所生危害均尚非
    重大，參以其犯罪後坦承犯行，施用毒品之頻率、次數等一
    切情狀，量處有期徒刑十月；且扣案之第二級毒品安非他命
    三包毛重共計二點二公克、含有第一級毒品海洛因之殘渣袋
    三個（因量少無法析離），均依法沒收銷燬之。至扣案之注
    射針筒一支、玻璃球管一支、吸食器一組，被告否認為其所
    有，而上開各物係經警在上開查獲處所三樓案外人李宦樟所
    有之房間內查獲乙情，亦有警員呂俊雄所製作之偵查報告一
    件在卷可參，且查無其他證據足以證明確為被告所有供犯罪
    所用之物，故爰不為沒收之宣告。經核其認事用法並無不合
    ，量刑亦稱妥適，應予維持。
四、上訴意旨略以：被告一直有持續施用毒品，十二月二十六日
    當天也是一樣，我是因為心裡害怕，所以才不敢承認云云，
    指摘原判決不當。惟查：臺灣新竹地方法院檢察署九十五年
    度毒偵字第三六號移送併辦意旨雖略以：被告甲○○基於施
    用第一級毒品海洛因之犯意，於九十四年十二月二十六日晚
    上十一時三十分許為警查獲前之某時，在不詳地點，施用第
    一級毒品海洛因一次，及自九十四年五月間某日起至同年十
    二月二十六日下午一時許，在新竹縣竹東鎮○○路租屋處，
    連續施用第二級毒品安非他命多次，而認被告此部分施用犯
    行與上開犯罪事實有連續犯之裁判上一罪關係等語。惟查：
    被告於原審準備程序訊問時供稱：「五月至十二月期間，中
    間有停半年，後來與女朋友吵架，所以十二月才又施用，（
    五月）被查獲這二次後就沒有施用了，十二月二十六日查獲
    那次是我另外起意的，我已經間隔半年沒有施用」等語（見
    原審九十五年一月十八日準備程序筆錄）。由被告上開所述
    可知，被告於九十四年十二月二十六日該次確是另行起意始
    施用第一級、第二級毒品，顯然與本案之犯行無基於概括犯
    意為之之連續犯關係，既非屬裁判上一罪，原審即不得合一
    審理，是以原審就被告此部分犯行，未予合一審判，並退由
    偵查機關依法偵處之，經核並無不合。被告空言主張前後二
    罪是連續犯應合一審判云云，自屬無據，是本件被告上訴，
    為無理由，應予駁回。至於臺灣新竹地方法院檢察署九十五
    年四月十日竹檢威良95毒偵387字第Ｏ八三六七號函，又將
    該署九十五年度毒偵字第三六號（即九十五年度毒偵字第三
    八七號案）再移送本院請求合一審判，亦屬無據，應予退回
    。
五、臺灣新竹地方法院檢察署九十五年四月十日竹檢威良95毒偵
    387 字第Ｏ八三六七號函，移送該署九十五年度毒偵字第五
    一三號被告甲○○違反毒品危害防制條例案件，請求合一審
    判，其移送併辦意旨雖略以：被告甲○○基於施用第二級毒
    品安非他命之犯意，於九十五年一月二十一日晚上中午十二
    時五十分許，為警於新竹縣竹東鎮○○路三段三十號三樓前
    查獲，於警詢時自白於最後一次是於九十四年十二月中旬在
    上址施用第二級毒品安非他命，而認被告此部分施用犯行與
    上開犯罪事實有連續犯之裁判上一罪關係等語。惟查：被告
    於原審準備程序訊問時供稱：「五月至十二月期間，中間有
    停半年，後來與女朋友吵架，所以十二月才又施用，（五月
    ）被查獲這二次後就沒有施用了，十二月二十六日查獲那次
    是我另外起意的，我已經間隔半年沒有施用」等語（見原審
    九十五年一月十八日準備程序筆錄）。由被告上開所述可知
    ，被告於九十四年十二月中旬該次確是另行起意始施用第二
    級毒品至明，顯然與前揭論罪科刑之犯行，並無基於概括犯
    意而為之連續犯關係，既非屬裁判上一罪，本院即不得合一
    審理，就被告此部分犯行，亦應退由偵查機關依法偵處之。
六、被告甲○○經合法傳喚無正當理由未到庭，爰不待其陳述逕
    行判決。
據上論斷，應依刑事訴訟法第三百六十八條、第三百七十一條，
判決如主文。
本案經檢察官黃東焄到庭執行職務。
中    華    民    國    95    年    6     月    14    日
                  刑事第一庭    審判長法  官  蔡  長  溪
                                      法  官  陳  祐  治
                                      法  官  林  俊  益
以上正本證明與原本無異。
如不服本判決，應於收受送達後十日內向本院提出上訴書狀，其
未敘述上訴之理由者並得於提起上訴後十日內向本院補提理由書
。
                                      書記官  廖  月  女
中    華    民    國    95    年    6     月    15    日
附錄：本案論罪科刑法條全文
毒品危害防制條例第10條
施用第二級毒品者，處 3 年以下有期徒刑。


司法院資訊處製作；財團法人民間司法改革基金會備份。
